臺灣花蓮地方法院民事裁定　　　　　　　 96年度簡抗字第6號
抗　告　人　財團法人台灣省花蓮縣花蓮港天宮
法定代理人　乙○○
相　對　人　丙○○
　　　　　　甲○○
上列當事人間請求給付票款事件，抗告人對於民國96年5月25日
本院95年度花簡字第71號裁定提起抗告，本院裁定如下：
    主  文
抗告駁回。
抗告費用由抗告人負擔。
    理  由
一、抗告意旨略以：
  (一)原審裁定停止訴訟程序，雖法有明文，但與民事訴訟法第
    182條規定之精神不盡相符。依最高法院18年抗字第56號判
    例意旨，司法為社會最後之正義防線，依原審所為之裁定結
    果，是否意味著若訴外人丙○○所提確認之訴勝訴，則本件
    訴訟為無理由，由丙○○繼續污錢，如此心證不無可議。
  (二)抗告人法定代理人乙○○係經花蓮縣政府認定之合法法人代
    表，在未經法院判決確定前，抗告人均為合法法人代表不容
    置疑，故抗告人法定代理人乙○○即有訴訟權利。原審故意
    忽略抗告人法定代理人乙○○之訴訟權利，顯有不當等語。
二、按訴訟全部或一部之裁判，以他訴訟之法律關係是否成立為
    據者，法院得在他訴訟終結前以裁定停止訴訟程序，民事訴
    訟法第182條第1項定有明文。又當事人為法人，其訴訟是否
    經合法代理，為訴訟成立之要件。
三、經查：本件抗告人以乙○○為法定代理人，對相對人起訴請
    求給付票款，由本院95年度花簡字第71號事件審理中，惟乙
    ○○得否本於抗告人法定代理人之地位起訴，即乙○○是否
    係抗告人法定代理人之爭執，現在訴訟中，丙○○以抗告人
    第8屆董監事會議之召開違反捐助章程之規定為由，請求宣
    告該會議所為改選董事及監察人之行為無效，經本院於96年
    2月5日以94年度訴字第274號事件判決丙○○請求為有理由
    ，然該事件尚未確定等情，有本院94年訴字第274號民事判
    決可稽。而乙○○是否係抗告人之法定代理人，即其得否就
    系爭訴訟標的之法律關係有訴訟實施權，此問題顯然以上開
    抗告人改選董事及監察人行為無效之訴成立與否為據，依據
    前述說明，自與前開法條規定相符。至於抗告人如有追究董
    事責任之必要，依法可由監察人提起，並無抗告人所指情事
    。原審裁定停止本件訴訟程序，並無違誤。抗告意旨指摘原
    裁定不當，求予廢棄，顯無理由，自應予駁回。
四、據上結論，本件抗告為無理由，依民事訴訟法第436條之1第
    3項、第495條之1第1項、第449條第1項、第95條、第78條，
    裁定如主文。
中　　華　　民　　國　　96　　年　　11　　月　　20　　日
                      臺灣花蓮地方法院民事庭
                          審判長法官  湯文章
                          法      官  鄭光婷
                          法      官  楊碧惠
以上正本係照原本作成。
本件不得再抗告。
中　　華　　民　　國　　96　　年　　11　　月　　20　　日
                          法院書記官  紀龍年
